

JUAN PASTELIN BRIOSO

DESARROLLADOR BACKEND

SOBRE MÍ

Soy desarrollador backend con 4 años de experiencia en el sector bancario, participando en más de 4 proyectos de migración de servidores de aplicaciones web y bases de datos, así como en la creación de servicios API.



(55) 61067451



pastelin406@gmail.com



https://www.linkedin.com/in/juan-pastelin-brioso/

HABILIDADES

- Trabajo en equipo
- Programación back-end (Java y JS)
- Autodidacta
- · Programación front-end

EXPERIENCIA LABORAL

• Foliador & Dosificador | BBVA México

Abril 2024 - presente

Construcción de servicio API que envía información proveniente de un frontal a un backend para la alta o cancelación de una colisión vehícular

 Omega Migración Base de Datos | BBVA México

Julio 2022 - Abril 202024

Migración de Informix de la versión 11 a la 14, actualizando 9 aplicaciones web y más de 500 tablas, procedimientos almacenados, índices y triggers para mejorar la seguridad.

• Omega Migración WAS | BBVA México

Enero 2020 - Julio 2022

Migración de WebSphere de la versión 6 a la 9, actualizando 15 aplicaciones web y Java de la versión 6 a la 8, para mejorar la seguridad y tiempos de respuesta.

FORMACIÓN ACADÉMICA

• LIC. EN ING. EN COMPUTACIÓN ADMINISTRATIVA Universidad Tecmilenio (En Curso)

• TSU EN SISTEMAS INFORMÁTICOS

UTN - Universidad Tecnológica de Nezahualcóyotl

CURSOS REALIZADOS

Spring Framework 6 & Spring Boot 3 Udemy

React: De cero a experto (Hooks y MERN) Udemy

Java 17 Masterclass

Udemy